臺灣臺南地方法院民事裁定　　　　　　 96年度簡聲抗字第5號
抗　告　人　甲○○
相　對　人　吳麗珠即嘉蘭企業行
上當事人間停止執行事件，抗告人對於中華民國96年3月14日本
院96年度營簡聲字第16號所為裁定提起抗告，本院裁定如左：
      主      文
原裁定關於相對人應供擔保之金額部分廢棄。
相對人應供擔保之金額變更為新台幣陸拾萬元。
抗告程序費用新台幣壹仟元由相對人負擔。
      理      由
一、抗告意旨略以：本件強制執行標的物（鋼骨造廠房、貨櫃、
    鐵皮屋等）係未經保存登記之建物，依民法第758條規定，
    其買賣不生所有權移轉之效力，相對人雖提起第三人異議之
    訴主張其於95年12月15日已向債務人統亞國際科技股份有限
    公司（以下簡稱統亞公司）購買上開建物，惟該建物應仍屬
    統亞公司所有，相對人異議之訴顯無理由；又上開未保存登
    記建物價值超過新台幣（下同）1,000萬元，抗告人債權本
    金亦有100萬元，原裁定未加以審酌，裁定命相對人提供45
    萬元之擔保金額，顯屬過低等語。
二、按強制執行程序開始後，有提起異議之訴時，法院因必要情
    形或依聲請定相當並確實之擔保，得為停止強制執行之裁定
    ，此觀強制執行法第18條第2項規定自明。又「所謂必要情
    形，固由法院依自由裁量定之。然法院為此決定，應就回復
    原狀之聲請，或再審之訴，或異議之訴，或抗告，在法律上
    是否顯無理由，以及如不停止執行，將來是否難於回復執行
    前之狀態等各情形予以斟酌」，最高法院69年度台抗字第
    577號裁定可資參照。相對人主張本件強制執行標的物均已
    經其買受而取得所有權或事實上處分權等語，則相對人對執
    行標的物是否有足以排除強制執行之權利，應由原審法院於
    相對人提起之第三人異議之訴之實體訴訟事件予以認定，執
    行法院就形式上審查相對人提出之買賣契約書、收據等，認
    如不停止執行，將來恐難於回復執行前之狀態，因認相對人
    之聲請並非顯無理由，裁定停止強制執行，並無不合。
三、次按，「法院就債務人因假扣押或假處分所受損害，命債權
    人預供擔保者，其金額之多寡應如何認為相當，原屬於法院
    職權裁量之範圍，非當事人所可任意指摘。」（最高法院48
    年度台抗字第18號判例參照）。故法院定擔保金額而為准許
    停止執行之裁定者，該項擔保係備供債權人因停止執行所受
    損害之賠償，其數額應依停止執行後，債權人未能即時受償
    或利用該標的物所受之損害額定之，而非以標的物之價值或
    其債權額為依據。經查，本件債權金額為100萬元及自90 年
    10月1日起至清償日止按年息百分之6之利息，執行標的物目
    前尚未經鑑價，而依相對人提出之買賣契約書顯示執行標的
    物買賣價金為45萬元，業據調閱95年度執字第61777號執行
    卷查明屬實，抗告人稱執行標的物價值超過1,000萬元云云
    ，尚乏依據。而原法院逕以該標的物之買賣價金為擔保額，
    並未說明理由，亦有未洽。本院審酌相對人所提起之第三人
    異議屬簡易事件，依據各級法院辦案期限實施要點規定計算
    ，至二審確定之期間約為2年2個月，依據法定最高利率估算
    相對人於停止強制執行期間所受未能依通常計畫運用拍賣所
    得資金之損害額約為57萬元【計算式：（1,000,000元本金
    +300,000元已到期之遲延利息）×20％×26 /12＝561,600
    元】，再加上該標的物延後拍賣數年可能遭受之風險，認相
    對人所應供之擔保金額以60萬元為適當，原法院逕以該標的
    物價額為擔保額，尚非允洽，抗告人就原裁定有關供擔保金
    額部分之抗告為有理由，爰將該部分之原裁定廢棄，變更其
    擔保金額如主文第2項所示。
四、據上論結，本件抗告為有理由，依強制執行法第30條之1，
    民事訴訟法第436條之1第3項、第492條前段、第95條、第78
    條，裁定如主文。
中　　華　　民　　國　　96　　年　　4　　月　　11　　日
                  民事第一庭    審判長法　官　洪碧雀
                                      法　官　陳杰正
                                      法　官　蔡雅惠
以上正本係照原本作成。
不得再抗告。
中　　華　　民　　國　　96　　年　　4　　月　　11　　日
                                      書記官　吳信助
